# 公司减资-无形资产账务处理

提问人：lxl249790376 时间：2012-10-30 17:43:27
请教大家个问题：公司以无形资产-专利权增资，后又减资 1 、减资时能否只减少无形资产-专利权？ 2 、如果无形资产原值 100 万，减资时点已摊销 20 万。那减资会计分录怎么做？是不是 dr:实收资本 100 万 cr:无形资产-净值 80 万 cr:以前年度损益调整-累计摊销 10 万 cr:管理费用-本期摊销 10 万 3 、减资时是否考虑以前年度损益调整-累计摊销 10 万对以前年度所得税的影响，所得税税率25%，则做分录：dr:所得税费用 10*0.25=2.5万 cr:应交税金 -所得税 2.5万 4 、减资时点是否还需缴纳其他税金，如流转税营业税及其附加、印花税等

回答人：chenyiwei
回复 lxl249790376 的帖子
1 、减资和增资不一定对应，减资时不一定只能收回原先用作出资的资产。
2 、借记实收资本 100 万元，借记累计摊销 20 万元，贷记无形资产 100 万元，贷记资本公积 20 万元。不涉及对前期已摊销金额的调整问题，除非原先出资时的作价就是不实的（如果是，则构成了出资时的一项前期差错）。 3 、以前年度已在税前扣除的折旧、摊销不再调整，但是以无形资产减资，需拆分为按公允价值对外出售无形资产和支付减资款两项业务进行税务处理。 4 、减资时点需就无形资产处置事项缴纳营业税、企业所得税等税费。

提问人：lxl249790376 时间：2012-11-01 11:47:58
回复 chenyiwei 的帖子
再问：如果用于减资的专利权减资时点评估价为 120 万，则该减资时点，公司应缴纳的营业税是120*0.05=6万，所得税=（120-80 ）*0.25=10万？？

回答人：chenyiwei
我理解应是。

提问人：chen1989 时间：2013-07-05 17:58:50
回复 chenyiwei 的帖子
陈版主，以前年度已在税前扣除的折旧、摊销不再调整，但是以无形资产减资，需拆分为按公允价值对外出售无形资产和支付减资款两项业务进行税务处理。不能太理解，能详细讲下吗？

回答人：chenyiwei
被减资单位在税务处理时，应视同先按公允价值转让该无形资产，再以所得的现金支付减资款，所以要把该无形资产的公允价值和原计税基础之间的差额计入当期应纳税所得额。

提问人：洛静儿 时间：2015-01-16 18:18:02
请问版主，我们公司出现如标题一样的问题。公司为了申报某个项目，自然人股东以无形资产评估增资，现在有股东因故去世，股权出现一些纷争，如果我们只是无形资产减值来去减资，这样行得通吗？直接减少无形资产跟实收资本，因为无形资产不是转让，也没有所得，这样会涉及到要交税吗

回答人：chenyiwei
资产减值只是一项会计处理（后续计量问题），并不能达到减资的效果，而且资产也没有转移，应不能达到所要求的“减资”效果。

提问人：洛静儿 时间：2015-01-19 09:54:30
请问版主，那有没有什么办法达到我同时减少无形资产及实收资本的目的？是进行无形资产转让，再转回给股东吗？如果是转让，无价值再转让回股东达到资产处置减少实收资本，是不是税务局又会揪着转让价不公允，在重新核定价值补交增值税？

回答人：chenyiwei
必须实际转让资产。在减资时，资产的公允价值和计税基础之间的差额需确认为当期应纳税所得额。

提问人：洛静儿 时间：2015-01-20 09:23:11
请问：计税基础是指当时评估入账时的价值吗？那公允价值又怎么来支确认呢？这实用新型专利是无形的东西，无法取得公允价值呢，难道再出一个评估报告吗？如果我后面的评估价与增资时的评估价有巨大的差异，那这样税局是不是通不过？

回答人：chenyiwei
计税基础是税法上将来该资产可以税前扣除的金额，即零。对该无形资产建议进行购买对价分摊的评估来确定其于购买日的公允价值。

提问人：zhangxuejun 时间：2015-06-11 14:51:26
陈老师，您说的这种处理方法有什么依据么？因为正好碰到一个这样的企业，谢谢

回答人：chenyiwei
我说的是一般的实务操作。

提问人：zengfengxia 时间：2015-06-12 10:32:03
按处置无形资产做税务处理，按处置无形资产做会计处理是不是也符合准则的规定？

回答人：chenyiwei
也可以，但以作价公允、具有商业实质为前提。

提问人：WHY8190 时间：2016-02-18 22:43:27
问一下陈老师，无形资产减资中累计摊销转到资本公积的依据是什么？仅仅是不属于会计差错吗？资本公积的明细归属于其他吗？

回答人：chenyiwei
用作减资对价的资产的账面价值与所减少的股本（实收资本）金额之间的差额，按权益性交易原则调整资本公积等权益项目。

提问人：威塔 时间：2016-08-08 15:56:30
请教陈版，无形资产减资时候，无形资产的公允价值一般如何获取呢，采用评估值吗？另外如果评估值比账面价值还低，是否就不用缴纳所得税？感谢陈版

回答人：chenyiwei
无形资产在减资日的公允价值一般需采用收益法评估确定。另外，决定是否需在减资（处置）环节缴纳所得税的问题是公允价值与该时点上计税基础之间的差额，与账面价值无必然联系。